臺灣桃園地方法院刑事判決           100年度審易字第1727號
公  訴  人  臺灣桃園地方法院檢察署檢察官
被      告  陳振森
上列被告因竊盜案件，經檢察官提起公訴（100 年度偵字第1849
3 號），被告於準備程序進行中，就被訴事實為有罪之陳述，經
本院告知簡式審判程序意旨，並聽取當事人之意見後，本院裁定
依簡式審判程序審理，判決如下：
    主  文
陳振森攜帶兇器竊盜，累犯，處有期徒刑柒月，扣案之一字起子
壹把沒收。
    事實及理由
一、犯罪事實：
    陳振森前於(1)民國94年間因施用毒品案件，經本院以94年度
    訴字第1135號判決分別判處有期徒刑10月、4 月，定應執行
    有期徒刑1 年確定；(2)於95年間再因施用毒品案件，經國防
    部北部地方軍事法院以95年度訴字第54號判決判處有期徒刑
    1 年確定；上開(1)、(2)等罪嗣經國防部北部地方軍事法院以
    96年度聲減字第170 號裁定各減其宣告刑2 分之1 ，並定應
    執行有期徒刑9 月確定，於96年7 月16日期滿執行完畢出監
    （於本案構成累犯）。詎其猶不知悛悔，竟意圖為自己不法
    之所有，於99年6 月25日9 時30分許前某時，在桃園縣平鎮
    市○○路26巷附近，持客觀上足以對人之生命、身體安全構
    成威脅，而可供作兇器使用之一字起子1 把，竊取吳美惠所
    有，平時為何玉芳所使用之車牌號碼2892-ET 號自用小客車
    1 輛得手後，旋於同日11時許，將竊得之上揭自用小客車借
    予康興文使用（涉嫌收受贓物部分，另由臺灣桃園地方法院
    檢察署檢察官聲請簡易判決處刑）。嗣康興文駕駛前開自用
    小客車，於同日11時30分許，行經桃園縣楊梅市○○路與新
    農街交岔口處時，為警攔檢盤查而查獲，並扣得陳振森所有
    而供其犯前揭竊盜犯行所用之一字起子1 把，始悉上情。
二、證據名稱：
  (一)被告陳振森於檢察官詢問及本院審理中之自白。
  (二)被害人何玉芳於警詢之指訴、證人康興文於警詢及檢察官訊
    問之證述、證人陳隆貴於檢察官訊問之證述。
  (三)搜索扣押筆錄、扣押物品目錄表、贓物認領保管單、桃園縣
    政府警察局車輛尋獲電腦輸入單、桃園縣政府警察局楊梅分
    局刑案現場勘察紀錄表、刑事案件證物採驗紀錄表、勘察採
    證同意書、內政部警政署刑事警察局100 年7 月5 日刑紋字
    第1000081611 號鑑定書各1 份及刑案現場照片11幀。
  (四)臺灣高等法院被告前案紀錄表1 份。
三、查被告於犯罪後，刑法第321 條第1 項業於100 年1 月26日
    修正公布，於100 年1 月28日生效施行。按行為後法律有變
    更者，適用行為時之法律，但行為後之法律有利於行為人者
    ，適用最有利於行為人之法律，刑法第2 條第1 項定有明文
    。修正前之刑法第321 條第1 項原規定：「犯竊盜罪而有左
    列情形之一者，處六月以上、五年以下有期徒刑：一、於夜
    間侵入住宅或有人居住之建築物、船艦或隱匿其內而犯之者
    。二、毀越門扇、牆垣或其他安全設備而犯之者。三、攜帶
    兇器而犯之者。四、結夥三人以上而犯之者。五、乘火災、
    水災或其他災害之際而犯之者。六、在車站或埠頭而犯之者
    。」；而修正後刑法第321 條第1 項則規定：「犯竊盜罪而
    有下列情形之一者，處六月以上、五年以下有期徒刑，得併
    科新臺幣十萬元以下罰金：一、侵入住宅或有人居住之建築
    物、船艦或隱匿其內而犯之者。二、毀越門扇、牆垣或其他
    安全設備而犯之者。三、攜帶兇器而犯之者。四、結夥三人
    以上而犯之者。五、乘火災、水災或其他災害之際而犯之者
    。六、在車站、埠頭、航空站或其他供水、陸、空公眾運輸
    之舟、車、航空機內而犯之者。」比較修正前後關於刑法第
    321 條第1 項之規定，修正後之刑法第321 條第1 項於第1
    款刪除「於夜間」之文字；於第6 款增加「航空站或其他供
    水、陸、空公眾運輸之舟、車、航空機內」之文字，擴大加
    重竊盜罪之適用範圍，使部分修正前原應適用普通竊盜罪論
    罪科刑之情形，於修正後改論以加重竊盜罪論罪科刑，並增
    加得併科罰金新臺幣10萬元之規定，解釋上應以修正前之規
    定對被告較有利，自仍依刑法第2 條第1 項前段規定，適用
    行為時之法律即修正前刑法第321 條第1 項規定論處。
四、按刑法第321 條第1 項第3 款之攜帶兇器竊盜罪係以行為人
    攜帶兇器竊盜為其加重條件，只要於竊盜時攜帶兇器，即構
    成加重竊盜或強盜罪名，因立法所規範者為攜帶兇器竊盜即
    屬於加重條件，而不以取出兇器犯之為必要；復此所謂之兇
    器，其種類並無限制，凡客觀上足以對人之生命，身體安全
    構成威脅，具有危險性之兇器均屬之，且祇須行竊或強盜時
    攜帶此種具有危險性之兇器為已足，並不以攜帶之初有行兇
    之意圖為必要（最高法院94年度臺上字第3149號判決、79年
    臺上字第5253號判例意旨可資參照）。查被告行竊時所持之
    一字起子1 把，為質地堅硬之金屬製品，客觀上即具有危險
    性而足以對人之生命、身體、安全構成威脅，自屬兇器。是
    核被告所為，係犯修正前刑法第321 條第1 項第3 款之攜帶
    兇器竊盜罪。復被告有如犯罪事實欄所載之前案及執行紀錄
    ，此有臺灣高等法院被告前案紀錄表1 份在卷可稽，其於徒
    刑執行完畢後5 年內故意再犯本件有期徒刑以上之罪，為累
    犯，應依刑法第47條第1 項規定加重其刑。爰審酌被告之年
    紀正值青壯，竟不思以正當方式獲取財物，兼衡其智識程度
    、犯罪之動機、目的、手段及犯罪後坦承犯行，態度尚可等
    一切情狀，量處如主文所示之刑。至扣案之一字起子1 把，
    乃被告所有而供其持以犯本件竊盜犯行所用之物，業據被告
    於檢察官訊問及本院審理時供述在案，爰依刑法第38條第1
    項第2 款宣告沒收，附此敘明。
五、應適用之法條：
    刑事訴訟法第273 條之1 第1 項、第299 條第1 項前段、第
    310 條之2 、第454 條第1 項，修正前刑法第321 條第1 項
    第3 款，刑法第2 條第1 項前段、第47條第1 項、第38條第
    1 項第2 款。
六、如不服本件判決，得自收受判決送達之日起10日內，向本院
    提出上訴書狀，上訴於第二審法院。
本案經檢察官陳亮佑到庭執行職務。
中    華    民    國    100   年     9     月    30   日
                        刑事庭    法  官  潘怡華
以上正本證明與原本無異。
如不服本判決應於收受判決後10日內向本院提出上訴書狀，並應
敘述具體理由。其未敘述上訴理由者，應於上訴期間屆滿後20日
內向本院補提理由書( 均須按他造當事人之人數附繕本) 「切勿
逕送上級法院」。
                                  書記官  郭怡君
中    華    民    國    100   年     9     月    30   日
附錄本案論罪科刑法條：
修正前中華民國刑法第321 條（加重竊盜罪）
犯竊盜罪而有左列情形之一者，處6 月以上、5 年以下有期徒刑
：
一  於夜間侵入住宅或有人居住之建築物、船艦或隱匿其內而犯
    之者。
二  毀越門扇、牆垣或其他安全設備而犯之者。
三  攜帶兇器而犯之者。
四  結夥三人以上而犯之者。
五  乘火災、水災或其他災害之際而犯之者。
六  在車站或埠頭而犯之者。
前項之未遂犯罰之。